【裁判字號】    92,小上,12
【裁判日期】    920320
【裁判案由】    給付工程款
【裁判全文】
臺灣新竹地方法院民事裁定  九十二年度小上字第一二號
    上  訴  人  羅榮泉即榮豐土木包工業
?
    被上訴人    新竹縣橫山鄉公所
    法定代理人  甲○○
右當事人間請求給付工程款事件，上訴人對於中華民國九十二年一月十七日本院竹東
簡易庭九十二年度竹東小字第一號第一審判決提起上訴，本院裁定如左：
    主      文
上訴駁回。
第二審訴訟費用新臺幣伍佰陸拾柒元由上訴人負擔。
    理      由
一、按對於小額程序之第一審裁判，得上訴或抗告於管轄之地方法院，其審判以合議
    行之。對於前項第一審裁判之上訴或抗告，非以其違背法令為理由，不得為之。
    又上訴狀內應記載上訴理由，表明下列各款事項：一、原判決所違背之法令及具
    體內容。二、依訴訟資料可認為原判決有違背法令之具體事實。民事訴訟法第四
    百三十六條之二十四及第四百三十六條之二十五分別定有明文。又依同法第四百
    六十八條規定，判決不適用法規或適用不當者，為違背法令。而判決有同法第四
    百六十九條所列各款情形之一者，為當然違背法令。是當事人提起上訴，如依民
    事訴訟法第四百六十八條規定，以原審判決有不適用法規或適用法規不當為理由
    時，其上訴狀或理由書應有具體之指摘，並揭示該法規之條項或其內容。若係成
    文法以外之法則，應揭示該法則之旨趣。倘為司法院解釋、或本院之判例，則應
    揭示該判解之字號或其內容。如依民事訴訟法第四百六十九條所列各款情形為理
    由時，其上訴狀或理由書，應揭示合於該條款之事實。上訴狀或理由書如未依此
    項方法表明，或其所表明者，顯與上開法條規定之情形不相合時，即難認為已對
    原審判決之違背法令有具體之指摘，其上訴自難認為合法。
二、本件上訴意旨略以：地方制度法第五十九條，村（里）置村（里）長一人，受鄉
    （鎮、市、區）長之指揮監督，辦理村（里）公務及交辦事項。故村、里辦公室
    本身並無獨立之預算，係屬鄉（鎮、市、區）公所內部單位，非屬獨立機關之政
    府組織。因此公所小型工程（十萬元以下）皆由村辦公室提出申請，公所核准後
    依計劃執行，工程完工必須經鄉所派員驗收完成後，檢具核銷。本案係被上訴人
    授意田寮村辦公處執行「橫山鄉田寮村潭仁貴宅後擋土牆工程」，被上訴人竟以
    工程係由前任祕書劉康國於申請書上簽「可」（因適逢鄉長選舉期間，鄉長溫文
    結請假，祕書為當然職務代理人），不符動支預算之程序（如不符，為由祕書鍾
    文正，主計主任李如載，財政課長皆已成請款核章手續）為由拒付，顯違背地方
    制度法及誠實信用之原則。本案因債權人即新竹縣橫山鄉田寮村辦公處負責人李
    魏杞怠於行使權利，致上訴人權益受損，民法第二百四十二條明定，債務人怠於
    行使其權利時，債權人因保全債權，得以自己之名義，行使其權利等語。
三、經查，原審判決係於九十二年一月二十二日送達上訴人，而上訴人亦於法定期間
    內即同年二月十日提起上訴，惟核其前開上訴狀內容均係有關原審依據證據法則
    取捨證據、認定事實之職權行使，上訴人並未對原審判決有如何違背法令之處為
    具體表明，揆諸首揭法條意旨，上訴人提起本件上訴，自難認屬合法。
四、結論：依民事訴訟法第四百三十六條之三十二第二項、第四百四十四條第一項、
    第九十五條、第七十八條、第四百三十六條之十九第一項，裁定如主文。
中      華      民      國    九十二    年      三      月     二十     日
                                  臺灣新竹地方法院民事第二庭
~B審判長法官  吳上晃
~B法      官  滕治平
~B法      官  楊明箴
右為正本係照原本作成。
本裁定不得抗告。
~B法院書記官  楊靜芳
中      華      民      國    九十二    年      三      月     二十     日


司法院資訊處製作；財團法人民間司法改革基金會備份。
